【裁判字號】    90,訴,804
【裁判日期】    900503
【裁判案由】    毒品危害防制條例
【裁判全文】
臺灣臺中地方法院刑事判決                            九十年度訴字第八四號
    公  訴  人  台灣台中地方法院檢察署檢察官
    被      告  甲○○
右列被告因違反毒品危害防制條例案件，經檢察官提起公訴（九十年度毒偵緝字第六
九號），暨同署檢察官移送併案（九十年度毒偵字第一七○二號）本院判決如左：
    主  文
甲○○施用第一級毒品，累犯，處有期徒刑壹年；又連續施用第二級毒品，累犯，處
有期徒刑陸月。應執行有期徒刑壹年肆月。
    事  實
一、甲○○於民國八十二年間因施用毒品等案件，經本院判處有期徒刑二年，緩刑五
    年確定；復於八十六年間因施用安非他命案件，經本院判處有期徒刑六月確定，
    經撤銷前案緩刑入監執行，而於八十八年十二月二十二日執行完畢；又因施用第
    二級毒品安非他命，經本院以八十九年度毒聲字第八九二號裁定送觀察、勒戒後
    ，認無繼續施用毒品之傾向，為台灣台中地方法院檢察署檢察官於八十九年二月
    十九日，以八十九年度毒偵字第一○七二號處分不起訴確定。甲○○仍不知悔悟
    ，竟基於概括之犯意，自八十九年六月二十七日起，至九十年二月十五日止，連
    續在台中縣大肚鄉○○村○○街十五之六號住處，將安非他命置於鋁箔紙內，下
    以火燒烤使產生煙霧之吸食方式，施用毒品安非他命多次。又另行起意，於九十
    年二月十五日，在上址住處，將海洛因摻入香煙內點燃吸食之方式，施用毒品海
    洛因一次。嗣於八十九年六月二十七日十時四十五分許、同年八月二十五日二十
    時五分許，甲○○經警通知至台中縣警察局烏日分局定期採尿送驗，均呈安非他
    命陽性反應；復於九十年二月十六日十二時許，經通緝到案採尿送驗（起訴書誤
    繕為二月十九日採尿），呈有安非他命及鴉片類陽性反應，而查悉上情。經依本
    院八十九年度毒聲字第七○二四號裁定送觀察、勒戒後，認有繼續施用毒品之傾
    向，並經檢察官以九十年度毒偵緝字第六十九號聲請強制戒治。
二、案經台中縣警察局烏日分局報請臺灣台中地方法院檢察署檢察官偵查起訴暨併案
    審理。
    理  由
一、右揭事實，業據被告甲○○於本院審理時供承不諱，且其於八十九年六月二十七
    日、八月二十五日及九十年二月十六日三次採尿送驗結果，均呈有安非他命陽性
    反應，第三次則另呈有鴉片類陽性反應，此分別有私立中山醫學院附設孫中山先
    生紀念醫院檢驗報告二紙、長昕生活事業股份有限公司尿液檢驗報告一紙附卷可
    稽。又被告前因施用毒品案件，經本院裁定送觀察、勒戒後，認無繼續施用毒品
    傾向，為台灣台中地方法院檢察署檢察官於八十九年二月十九日，以八十九年度
    毒偵字第一○七二號處分不起訴確定在案。復因施用毒品，經本院以八十九年度
    毒聲字第七○二四號裁定送觀察、勒戒後，認有繼續施用毒品傾向等情，此分別
    有台灣台中看守所附設勒戒處所九十年三月五日（九十）中所正總字第○七五一
    號函送之有無繼續施用毒品傾向證明書、本院八十九年度毒聲字第七○二四號刑
    事裁定、台灣台中地方法院檢察署八十九年毒偵字第一○七二號不起訴處分書及
    同署刑案資料查註紀錄表、台灣高等法院被告全國前案紀錄表在卷可參，事證明
    確，被告施用毒品犯行堪以認定。
二、核被告甲○○所為，係犯毒品危害防制條例第十條第一、二項之施用第一、二級
    毒品罪。其施用第一級、第二級毒品而非法持有海洛因、安非他命之低度行為，
    應為各該施用第一級毒品、第二級毒品之高度行為所吸收，均不另論罪。又被告
    先後多次施用安非他命犯行，時間緊接，罪名與犯罪構成要件相同，顯係基於概
    括犯意反覆為之，應依連續犯之規定論以一罪，並加重其刑。而被告所犯施用第
    一級、第二級毒品之犯行，犯意各別、罪名互異，應分論併罰。又被告前因施用
    毒品等案件，經本院判處有期徒刑二年，緩刑五年確定，復於八十六年間因施用
    安非他命案件，經本院判處有期徒刑六月確定，經撤銷前案緩刑入監執行，而於
    八十八年十二月二十二日執行完畢，有台灣台中地方法院檢察署刑案資料查註紀
    錄表及台灣高等法院被告全國前案紀錄表各一件在卷可按，其於五年以內再犯本
    件有期徒刑以上之罪，為累犯，應依刑法第四十七條規定加重其刑（安非他命部
    分應遞加重其刑）。至被告於八十九年八月二十五日施用安非他命之併案事實，
    雖未經檢察官起訴，惟與本案起訴成罪之施用毒品安非他命部分，時間緊接、方
    法相同，具有連續犯之裁判上一罪關係，本院自應併予審理。爰審酌被告犯罪之
    動機、目的、手段、智識程度、生活狀況，暨其深染毒癮、一犯再犯不可自拔、
    惡性難改，及其犯後坦承犯行、態度良好等一切情狀，分別量處如主文所示之刑
    ，並定其應執行之刑，以資懲儆。
據上論斷，應依刑事訴訟法第二百九十九條第一項前段，毒品危害防制條例第十條第
一項、第二項、第二十條第三項前段，刑法第十一條前段、第五十六條、第四十七條
、第五十一條第五款，判決如主文。
本案經檢察官謝名冠到庭執行職務
中      華      民      國      九十    年      五      月      三      日
                                         臺灣台中地方法院刑事第三庭
                                             法  官  唐  光  義
右正本證明與原本無異。
如不服本判決，應於判決送達後十日內向本院提出上訴狀，上訴於臺灣高等法院臺中
分院( 須附繕本 )。
                                             書記官
中      華      民      國      九十    年      五      月      三      日
附錄論罪科刑法條
毒品危害防制條例第十條第二項：
施用第一級毒品者，處六月以上五年以下有期徒刑。
施用第二級毒品者，處三年以下有期徒刑。


司法院資訊處製作；財團法人民間司法改革基金會備份。
